# 子公司收到母公司划拨的科研经费该计入什么科目

提问人：举着伞跑步 时间：2015-12-24 09:29:44
没有人吗？

回答人：chenyiwei
如果不是最终来源于财政资金，母公司给子公司拨付款项以支持子公司的科研项目的，则一般计入资本公积处理，除非明确约定需要归还。